Michele De Giorgi

Web-Designer

Sono un giovane ragazzo di 19 anni, appassionato da sempre del vasto campo dell'informatica e della tecnologia in generale. Disponibile, dedito e costante al proprio lavoro, sono guidato da una forte motivazione e da una forte voglia di migliorarmi e di innovare il mondo intorno a me.



Micheledegiorgi@mail.com

3490024832

Presicce. Italy

micheledegiorgi.altervista.org 👄

ESPERIENZA LAVORATIVA

Web-Designer

Cooperativa Sociale Horizon A.R.L.

11/2018 - 01/2019

Compito

 Realizzazione del sito web della cooperativa su piattaforma Wordpress. Sviluppo della struttura e del design di oltre 20 pagine web mirate a valorizzare l'obiettivo della cooperativa.

Web-Designer Ercole Paradenti

01/2019 - Presente

Compito

 Realizzazione di un sito web del brand Ercole su piattaforma Wordpress. Sviluppo della struttura e del design in collaborazione con TikyAdv, un'organizzazione di Milano operante nel settore pubblicitario.

Web-Designer

La Liberta' Societa' Cooperativa Sociale

Compito

- Realizzazione di un sito web turistico, in piattaforma Wordpress, per una masseria gestita dalla cooperativa. Sviluppo della struttura, del design del sito web, con consequente implementazione online del sito.
- Ottimizzazione tecnica e SEO del sito web.
- Gestione delle campagne pubblicitarie sui social. 🗹

Web-Designer Turismo360

03/2019 - Presente

Compito

- Sviluppo della struttura e del design della landing page aziendale, con conseguente implementazione, mirata a valorizzare i servizi dell'azienda, operante sul territorio nazionale.
- Sviluppo della struttura e del design di varie homepage turistiche, con consequente implementazione, mirate a valorizzare il territorio di varie città italiane.
- Realizzazione di vari mega menù responsive e graficamente strutturati per le varie homepage.

ISTRUZIONE

Diploma di perito informatico

Scuola secondaria superiore G. Salvemini

SKILL TECNICHE

Web-design (HTML & CSS)	
Wordpress	
Programmazione (Java e C++)	
Network management	
Web-developing (PHP & SQL)	
Multimedia editing	
Office package (Word, Excel, Powerpoint, Access)	

CERTIFICATES

Ecopatente (09/2016 – 09/2016)

Corso di tipo educativo volto a favorire la diffusione di buone pratiche per comportameni corretti di guida ecosostenibile e sicura.

Attestato di freguenza corso per realizzazione Siti Web (10/2018 - 11/2018)

Corso di Garanzia Giovani volto a comprendere il mondo del web-design e del web-marketing.

EIPASS 7 (10/2018 – 11/2018)

La certificazione EIPASS 7 Moduli User attesta in modo oggettivo il possesso delle competenze intermedie nell'utilizzo degli strumenti dell'ICT.

LINGUAGGI

Italiano			
Inglese			С

INTERESSI Politica Fotografia Tecnologia Attualità Videogiochi

2013 - 2018 Alessano